臺灣新北地方法院板橋簡易庭小額民事判決
　　　　　　　　　　　　　　　　　 110年度板建小字第10號

原　　　告　許■〃情@

被　　　告　林竺玉　
訴訟代理人　楊日進　
上列當事人間請求給付工程款事件，本院於中華民國110年10月
25日言詞辯論終結，判決如下：
    主      文
被告應給付原告新臺幣捌仟元，及自民國一一○年五月二十五日
起至清償日止，按週年利率百分之五計算之利息。
原告其餘之訴駁回。
訴訟費用新臺幣壹仟元，其中新臺幣伍佰伍拾貳元由被告負擔，
餘由原告負擔。
本判決第一項得假執行。
    事實及理由
壹、程序部分
    按訴狀送達後，原告不得將原訴變更或追加他訴，但擴張或
    減縮應受判決事項之聲明，不在此限，民事訴訟法第 255條
    第1項第3款定有明文。查本件原告起訴時訴之聲明為：被告
    應給付原告新臺幣（下同）14,500元（見本院卷第11頁），
    嗣於本院民國110年10月25日言詞辯論時變更聲明為：被告
    應給付原告14,500元及自起訴狀繕本送達翌日起至清償日止
    按週年利率百分之 5計算之利息（見本院卷第73、74頁），
    。經核原告所為訴之追加，為擴張應受判決事項之聲明，核
    與前揭規定相符，應予准許。
貳、實體部分
一、原告主張：兩造曾約定由原告承攬施作被告所有門牌號碼新
    北市○○區○○○街000巷0號3樓房屋（下稱系爭房屋）外
    牆磁磚修復工程（下稱系爭工程），由原告開立估價單（下
    稱系爭估價單）向被告請款，共計新臺幣14,500元，上開承
    攬工程業已於民國110年4月底前完工，經原告屢經催討，被
    告拒不給付上開承攬報酬，為此，爰依承攬之法律關係提起
    本件訴訟，並聲明：被告應給付原告14,500元，及自起訴狀
    繕本送達翌日起至清償日止，按週年利率百分之5計算之利
    息。
二、被告則以：就系爭工程已於110年4月底前完工及原告請求承
    攬報酬8,000元不爭執，惟對於被告請求追加工程款6,500元
    部分爭執，蓋因兩造前以口頭約定一次性工程，講好之金額
    為8,000元，然被告欲給付原告8,000元時，遭原告拒收，原
    告主張施作6,500元工程款部分，並未經被告同意，原告所
    提之估價單固載有外牆磁磚脫落拆除擦底漆6,500元，惟下
    方之「林竺玉」、「楊日進」等簽名均非被告及被告配偶所
    親簽等語，資為抗辯。
三、兩造之爭點及論述
    原告主張系爭估價單已載明工程款為8,000元及6,500元，且
    系爭估價單亦交付被告，而原告既已完成系爭工程，被告自
    應依上開估價單所載之金額給付承攬報酬等節，為被告爭執
    ，並以前揭情詞置辯，是本件應審就之事項厥為：■怴B原告
    是否完成系爭工程?■芊B兩造約定之承攬報酬數額為若干?
    ■吽B原告依系爭契約、承攬之法律關係請求被告給付承攬報
    酬，有無理由?被告應給付之數額?茲析述如后：
■怴B原告是否完成系爭工程？
    原告主張伊業已完成兩造所約定之工作，業據提出完工照片
    一紙（見本院卷第62頁後面），復為被告所不爭執，此部分
    應堪認原告主張為真實，即原告已完成系爭工程。
■芊B兩造約定之承攬報酬數額為若干？
    按稱承攬者，謂當事人約定，一方為他方完成一定之工作，
    他方俟工作完成，給付報酬之契約，民法第490條第1項定有
    明文；次按當事人主張有利於己之事實者，就其事實有舉證
    之責任，民事訴訟法第 277條前段亦有明文。是以民事訴訟
    如係由原告主張權利者，應先由原告負舉證之責，若原告先
    不能舉證，以證實自己主張之事實為真實，則被告就其抗辯
    事實即令不能舉證，或其所舉證據尚有疵累，亦應駁回原告
    之請求。揆諸前開說明，原告自應就系爭契約之約定之承攬
    報酬為14,500元乙節舉證證明之。原告主張系爭契約約定報
    酬8 ,000元部分，且系爭工程已完工等節，為被告所不爭執
    業經本院審認於前，則原告請求被告給付 8,000元之承攬報
    酬，應屬有據；至原告復請求被告應給付 6,500元承攬報酬
    ，固據提出估價單一紙為證，然其上「林竺玉」、「楊日進
    」等簽名均非被告及被告配偶所親簽，此為兩造所不爭執，
    是以被告辯稱該估價單上所載6,500元之追加工程款並未經
    被告同意，並非無據；復原告就此未能舉證以實其說，則其
    此部分主張，要屬無據。
■吽B原告依系爭契約、承攬之法律關係請求被告給付承攬報酬，
    有無理由？被告應給付之數額？
    依前所述，兩造所約定之系爭工程業已完工，而系爭契約所
    約定之給付報酬應僅為8,000元，則原告據此主張被告應給
    付8,000元，洵為有據；逾此範圍之請求，則屬無據。
四、末按給付無確定期限者，債務人於債權人得請求給付時，經
    其催告而未為給付，自受催告時起，負遲延責任。其經債權
    人起訴而送達訴狀，或依督促程序送達支付命令，或為其他
    相類之行為者，與催告有同一之效力；遲延之債務，以支付
    金錢為標的者，債權人得請求依法定利率計算之遲延利息；
    應付利息之債務，其利率未經約定，亦無法律可據者，週年
    利率為5％，民法第229條第2項、第233條第1項前段及第203
    條分別定有明文。查，原告所提民事起訴狀繕本係於110年5
    月24日送達被告，有本院送達證書可稽（見本院卷第19頁）
    ，揆諸前揭說明，原告自得請求被告給付自該狀送達翌日即
    110年5月25日起至清償日止，按週年利率5％計算之利息。
五、綜上所述，原告依系爭契約、承攬之法律關係，請求被告給
    付原告 8,000元，及自起訴狀繕本送達翌日起即110年5月25
    日至清償日止，按週年利率5%計算之利息，為有理由，應予
    准許；至原告逾此範圍之請求，為無理由，應予駁回。
六、本件事證已臻明確，兩造其餘之攻擊防禦方法及所提證據，
    於判決結果不生影響，爰不一一論列，併此敘明。
七、本件原告勝訴部分，係就民事訴訟法第436條之8訴訟適用小
    額程序所為被告敗訴之判決，爰依同法第436條之20規定，
    職權宣告假執行。
八、訴訟費用負擔之依據：民事訴訟法第79條。本件訴訟費用額
    ，依後附計算書確定如主文所示金額。
中　　華　　民　　國　 110　　年　　11　　月　　5 　　日
                  臺灣新北地方法院板橋簡易庭
                              法  官  吳孟竹
計   算   書
項        目        金   額（新臺幣）        備     註
第一審裁判費            1,000元
合        計            1,000元           其中552元由被
                                          告負擔，餘由原
                                          告負擔。 
 
以上為正本係照原本作成。
對於本件判決如有不服，應於收受送達後20日內向本院提出上訴
書狀，上訴於本院合議庭，並按他造當事人之人數附具繕本。當
事人之上訴，非以判決違背法令為理由不得為之，上訴狀應記載
上訴理由，表明下列各款事項：
（一）原判決所違背之法令及其具體內容。
（二）依訴訟資料可認為原判決有違背法令之具體事實。
如未於上訴後20日內補提合法上訴理由書，法院得逕以裁定駁回
上訴。
中　　華　　民　　國　 110　　年　　11　　月　　5 　　日
                              書記官  呂亞馨